# 国内所对海外子公司收购审计

提问人：孙晓涵爸爸 时间：2016-08-29 13:42:54
陈版您好！我们事务所有个项目：假定是甲公司，其控股子公司乙于 2015 年 7 月成功挂牌新三板，甲公司在荷兰有一个控股子公司丙。根据集团规划，乙公司先收购丙公司，之后下一步准备IPO。现在领导准备派我们去荷兰审计丙公司，我感觉这样安排不太合理（事倍功半）。请问：国内所审计海外公司的情况多吗 ？进场之前先学习当地会计制度和税法吗？其他还需注意什么？谢谢！

回答人：chenyiwei
如果直接由对海外商业环境、会计准则和法律环境缺乏了解的国内所从业人员执行境外审计，则难度很大且效果较差。一般建议利用贵所加入的国际网络在当地的成员所协助工作。但是，因为报告是以贵所的名义出具，贵所需独立承担审计责任，因此仍需派员去现场，与当地成员所协同工作，并亲自执行重要事项的审计程序。